【裁判字號】    99,易,130
【裁判日期】    990507
【裁判案由】    違反就業服務法
【裁判全文】
臺灣雲林地方法院刑事判決               99年度易字第130號
公  訴  人  臺灣雲林地方法院檢察署檢察官
被      告  乙○○
上列被告因違反就業服務法案件，經檢察官提起公訴（98年度偵
緝字第229 號），被告於審理時，就被訴事實為有罪之陳述，本
院依簡式審判程序審理，判決如下：
    主  文
乙○○意圖營利而違反任何人不得媒介外國人非法為他人工作之
規定，處有期徒刑肆月，如易科罰金，以新臺幣壹仟元折算壹日
，緩刑貳年。
    事  實
一、乙○○明知越南籍人士NGUYEN TIEN MANH（中文姓名：阮進
    孟，原係由設於臺北縣土城市○○路36、38號2 樓之鴻嘉工
    業股份有限公司合法引進雇用）、NGUYEN TRONG CHIEN（中
    文姓名：阮仲沾，原係由設於臺中市○區○○路2 段71巷65
    弄39之1 號之金梅堂產業有限公司合法引進雇用）等2 人係
    逃逸外勞，竟與某姓名年籍不詳之越南籍成年女子，共同基
    於意圖賺取仲介費以營利之犯意，於不詳時間、地點，向該
    2 名逃逸外勞各收取新臺幣（下同）3000元之仲介費後，即
    於民國97年11月13日，非法媒介並帶同NGUYEN TIEN MANH、
    NGUYEN TRONG CHIEN等2 人予從事屋瓦工作之甲○○。甲○
    ○以日薪1100元，僱請該2 名逃逸外勞，至其位於雲林縣斗
    南鎮阿丹里工地工作，並承租雲林縣虎尾鎮安溪里安溪132
    之5 號房屋供該2 名逃逸外勞居住。嗣於97年11月24日22時
    30分許，在雲林縣虎尾鎮○○里○○路○段127 號晶鑽KTV
    前，為警查獲，始查悉上情。
二、案經內政部入出國及移民署專勤事務第二大隊臺中市專勤隊
    報請臺灣雲林地方法院檢察署檢察官偵查起訴。
    理  由
一、被告乙○○所犯就業服務法第64條第2 項之意圖營利而媒介
    外國人非法為他人工作罪，係死刑、無期徒刑、最輕本刑為
    3 年以上有期徒刑以外之罪，其於準備、審理程序就前揭被
    訴事實為有罪之陳述，經告知簡式審判程序之旨，並聽取其
    與公訴人之意見後，本院裁定依簡式審判程序審理，是本件
    之證據調查，依刑事訴訟法第273 條之2 規定，不受同法第
    159 條第1 項、第161 條之2 、第161 條之3 、第163 條之
    1 及第164 條至第170 條規定之限制，合先敘明。
二、上揭犯罪事實，業據被告乙○○於本院審理時坦承不諱，核
    與證人甲○○於警詢、偵訊之證詞及證人即逃逸外勞NGUYEN
     TIEN MANH 、NGUYEN TRONG CHIEN 等2 人於警詢時之證詞
    相符，復有外勞居留資料查詢單2 紙附於警卷可資佐證，足
    認被告於審理中出於任意性之自白，與事實相符而堪予採信
    。本案事證明確，被告犯行堪以認定，應依法論科。
三、按任何人不得媒介外國人非法為他人工作，就業服務法第45
    條定有明文，被告意圖營利，而違反上開規定，非法媒介外
    國人為他人工作，故核被告所為，係犯就業服務法第64條第
    2 項規定之意圖營利而違反就業服務法第45條之任何人不得
    媒介外國人非法為他人工作之規定之罪。又被告與某姓名年
    籍不詳之越南籍成年女子間，就上開犯行，有犯意聯絡及行
    為分擔，應論以共同正犯。另被告上揭犯行，係以一行為媒
    介2 名外國人非法為他人工作，乃以一行為觸犯二相同罪名
    ，為同種之想像競合犯，依刑法第55條規定，僅應論以一罪
    。爰審酌被告所為造成國內外籍勞工有恃無恐，逃逸人數不
    斷增加，非但使原雇主因突然失去勞工，而感不便，亦使外
    籍勞工在外流逃，管理上產生漏洞，進而影響勞動市場之正
    常運作，被告行為所造成之危害難謂輕微，另其教育程度為
    國中畢業，犯罪後坦承犯行，態度尚好，媒介所得不多等一
    切情狀，量處如主文所示之刑，並諭知易科罰金之折算標準
    。末查，被告雖曾因故意犯罪受有期徒刑以上刑之宣告，惟
    執行完畢後，5 年以內未曾因故意犯罪受有期徒刑以上刑之
    宣告，有臺灣高等法院被告前案紀錄表在卷可稽，其因一時
    失慮，誤觸刑章，於犯後已坦承過錯，並表示願意接受制裁
    ，其以後絕不會再犯等情，本院信其經此教訓，當知警惕，
    而無再犯之虞，因認對其所宣告之刑，以暫不執行為適當，
    而依刑法第74條第1 項第2 款規定，併予宣告緩刑2 年，以
    啟自新。
據上論斷，依刑事訴訟法第284 條之1 、第273 條之1 第1 項、
第299 條第1 項前段，就業服務法第64條第2 項，刑法第11條前
段、第28條、第55條、第74條第1 項第2 款、第41條第1 項前段
，判決如主文。
本案經檢察官陳詠薇到庭執行職務。
中    華    民    國    99    年    5     月    7     日
                  刑事第三庭  法  官  張文俊
以上正本證明與原本無異。
如不服本判決，應於收受判決後10日內，向本院提出上訴書狀，
並應敘述具體理由；其未敘述上訴理由者，應於上訴期間屆滿後
20日內，向本院補提理由書（均須按他造當事人之人數附繕本）
，「切勿逕送上級法院」。
                              書記官  金雅芳
中    華    民    國    99    年    5     月    7     日
附錄本案論罪科刑法條全文：
就業服務法第64條：
違反第四十五條規定者，處新臺幣十萬元以上五十萬元以下罰鍰
。五年內再違反者，處一年以下有期徒刑、拘役或科或併科新臺
幣六十萬元以下罰金。
意圖營利而違反第四十五條規定者，處三年以下有期徒刑、拘役
或科或併科新臺幣一百二十萬元以下罰金。
法人之代表人、法人或自然人之代理人、受僱人或其他從業人員
，因執行業務違反第四十五條規定者，除依前二項規定處罰其行
為人外，對該法人或自然人亦科處各該項之罰鍰或罰金。

司法院資訊處製作；財團法人民間司法改革基金會備份。
